【裁判字號】    95,裁,1970
【裁判日期】    950831
【裁判案由】    有關稅捐事務
【裁判全文】
最  高  行  政  法  院  裁  定
                                     95年度裁字第01970號
上  訴  人  裕力機械股份有限公司
代  表  人  甲○○
被 上訴 人  財政部臺灣省中區國稅局
代  表  人  鄭宗典
上列當事人間因有關稅捐事務事件，上訴人對於中華民國94年
3月25日臺中高等行政法院93年度訴字第631號判決，提起上訴，
本院裁定如下：
    主  文
上訴駁回。
上訴審訴訟費用由上訴人負擔。
    理  由
一、按對於高等行政法院判決上訴，非以其違背法令為理由，不
    得為之，行政訴訟法第242條定有明文。是對於高等行政法
    院判決上訴，若未具體說明原判決違背何項法令、不適用或
    如何適用不當之具體情事，即非主張原判決違背法令以為上
    訴理由，其上訴不應准許。
二、上訴意旨略謂：(一)財政部91年7月22日臺稅二發第000000000
    號令，逕將調查局之約談認為「稽徵機關或財政部指定之調
    查人員」已進行調查，並以無權處理機關之「約談」行為作
    為調查基準日，該函釋明顯牴觸母法稅捐稽徵法第48條之1
    規定，依中央法規標準法第11規定，應不得適用，原審據以
    認定為本件調查基準日，已有判決違背法令之違誤。(二)高雄
    市調查處係以違反證券交易法約談上訴人之負責人，其約談
    內容與稅務違章完全無關，且有權處理機關（財政部賦稅署
    ）於91年10月8日始發函通知上訴人提供帳簿憑證接受調查
    ，並於91年11月5日進行查核後，再由被上訴人於92年3月6
    日、16日及17日陸續要求上訴人提供85至87年度加工費明細
    表及工程加工明細表等資料，是以本件應以稽徵機關最先進
    行調查行為之日（即91年10月8日）作為調查基準日無疑，
    而上訴人自動補報補稅之日期（即91年6月13日）明顯在財
    政部賦稅署發函調查之前，符合稅捐稽徵法第48條之1規定
    免罰之法令條件。(三)財政部90年2月19日臺財稅第31318號函
    ，檢舉人之身分固原判決所言並無任何限制，但受理檢舉之
    機關確非毫無限制，原判決所謂稅捐稽徵法第78條之1所稱
    檢舉人乙語，並未限定須向稽徵機關或財政部指定之調查人
    員檢舉，顯然有不適用上開函釋之錯誤，不當擴大「經檢舉
    」之內涵，且未說明前揭函示於本件何以不能適用，已有判
    決不適用法令及判決不備理由之違法云云。
三、經查，原判決依行為時加值型及非加值型營業稅法第33條第
    1款、第51條第5款之規定，詳予論明如何認定上訴人於85年
    至87年間，無進貨事實，取具長銘公司開立之統一發票，作
    為進項憑證扣抵銷項稅額，虛報進項稅額，案經高雄市調查
    處查獲，移由被上訴人，審理違章成立，核定補徵營業稅外
    ，並按所漏稅額處以3倍之罰鍰新臺幣21,614,700元，並無
    不合之理由；並敘明上訴人所主張已於稽徵機關調查前自行
    補辦申報，不應以未申報案件處罰，尚不足採，自不符合稅
    捐稽徵法第48條之1「納稅義務人自動向稅捐稽徵機關補報
    並補繳所漏稅款者」而得免除逃漏稅處罰之規定等情，因將
    原訴願決定及原處分均予維持，判決駁回上訴人之起訴，經
    核於法並無違背。上訴論旨核係以其主觀歧異之見解，就原
    審取捨證據、認定事實及適用法律之職權行使，指摘為不當
    ，而究竟原判決有何違背法令、不適用法規或適用不當之情
    事，卻未見上訴意旨為具體之指明，依首開規定及說明，其
    上訴為不合法，應予駁回。
四、依行政訴訟法第249條第1項前段、第104條、民事訴訟法第
    95條、第78條，裁定如主文。
中    華    民    國    95    年    8     月    31    日
                  第五庭審判長法  官  鄭  淑  貞
                              法  官  黃  合  文
                              法  官  吳  明  鴻
                              法  官  林  茂  權
                              法  官  鄭  小  康
以  上  正  本  證  明  與  原  本  無  異
中    華    民    國    95    年    8     月    31    日
                              書記官  蘇  金  全


司法院資訊處製作；財團法人民間司法改革基金會備份。
